【裁判字號】    98,交抗,1053
【裁判日期】    980415
【裁判案由】    違反道路交通管理處罰條例
【裁判全文】
臺灣高等法院交通事件裁定            98年度交抗字第1053號
抗  告  人
即受處分人  甲○○
上列抗告人因違反道路交通管理處罰條例案件，不服臺灣臺北地
方法院中華民國98年3 月20日所為裁定（98年度交聲字第763 號
），提起抗告，本院裁定如下：
    主  文
抗告駁回。
    理  由
一、抗告意旨略以：因不知那方向不能行駛，那天起伊就不敢再
    行駛那地方，頭一次應該警告紀錄，如以後再行駛再處罰，
    且沒有告示牌，好多人都這樣行駛云云。
二、按汽車駕駛人，爭道行駛有不按遵行之方向行駛者，處新壹
    幣（下同）600 元以上1,800 元以下罰鍰，並記違規點數1
    點，道路交通管理處罰條例第45條第1 款、第63條第1 項第
    1 款定有明文。經查：
  (一)本件抗告人即受處分人甲○○於民國98年1 月16日13時33分
    許，騎乘車牌號碼DED-409 號輕型機車，在臺北市○○○路
    ○ 段北往南車道逆北向往新生北路1 段62巷行駛，於新生北
    路1 段62巷口處，因「不按遵行之方向行駛」違規，遭臺北
    市政府警察局警員舉發，並填製北市警交大字第A00XLJ546
    號舉發違反道路交通管理事件通知單（下稱「舉發通知單」
    ）。嗣受處分人雖於應到案日期前提出申訴，惟經原處分機
    關函請舉發單位調查結果，仍認受處分人確有前開違規行為
    ，原處分機關乃於98年2 月26日，依道路交通管理處罰條例
    第45條第1 款、第63條第1 項第1 款（漏列第1 項第1 款）
    ，違反道路交通管理事件統一裁罰基準及處理細則第43條、
    第44條、第67條規定裁受處分人罰鍰900 元，並記違規點數
    1 點。
  (二)受處分人對於上揭騎乘輕型機車，在臺北市○○○路○ 段北
    往南車道逆向往新生北路1 段62巷方向行駛，經警以其「不
    按遵行之方向行駛」違規而填製北市警交大字第A00XLJ546
    號舉發通知單之事實，為受處分人所不否認，且有該舉發通
    知單在卷可稽，堪認屬實。
  (三)雖受處分人辯稱：因為那個地方沒有告示牌，伊不知道那方
    向不能行駛云云，惟臺北市○○○路○ 段係高架橋路段，高
    架橋下的兩旁平面道路分別為北向南、南向北之單行道，且
    沿路均設有單行道之標誌，此乃曾經路過（駕駛車輛或搭乘
    車輛）該路段之人所週知之事，受處分人自不可諉為不知，
    況受處分人為警攔停當時為下午1 時33分許，天色明亮，受
    處分人當然知悉其行向與其他車輛之行方相反，其往北逆向
    行駛於新生北路1 段北往南車道自屬明確，其前開所辯顯不
    足採信。
  (四)綜上所述，原處分機關以受處分人不按遵行之方向行駛，依
    道路交通管理處罰條例第45條第1 款、道路交通管理事件統
    一裁罰基準及處理細則等規定，對受處分人處以900 元罰鍰
    ，並依道路交通管理處罰條例第63條第1 項第1 款（漏列第
    1 項第1 款）規定記違規點數1 點，於法並無不合，原審因
    認本件受處分人執前詞而聲明異議，指摘原處分不當，非有
    理由，應予駁回，經核並無不當。抗告人一再辯稱不知那方
    向不能行駛云云，提起抗告，核無理由，應予駁回。
據上論結，應依道路交通管理處罰條例第89條、道路交通案件處
理辦法第26條，刑事訴訟法第412 條，裁定如主文。
中    華    民    國    98    年    4     月    15    日
            刑事第十五庭  審判長法  官  吳昭瑩
                                法  官  張傳栗
                                法  官  李正紀
以上正本證明與原本無異。
不得再抗告。
                                書記官  鄭信昱
中    華    民    國    98    年    4     月    16    日


司法院資訊處製作；財團法人民間司法改革基金會備份。
